臺灣臺中地方法院刑事判決　　　　　　　　　　　　九十三年度訴字第一六九七號
　　公　訴　人　臺灣臺中地方法院檢察署檢察官
　　被　　　告　丙○○
　　　　　　　　辛○○原名謝.
　　　　　　　　戊○○
　　右　一　人
　　選任辯護人　林見軍律師
　　被　　　告　壬○○
　　　　　　　庚○○
　　右　一　人
　　選任辯護人　黃英傑律師
右列被告因違反著作權法等案件，經檢察官提起公訴（九十三年度偵字第九九七九號
、第九九八０號、第一一五一一號、第一一五一二號）及移
第一四八八二號），本院合議庭裁定依簡式審判程序審理，判決如左：
    主  文
丙○○共同連續販賣猥褻光碟片，累犯，處有期徒刑壹年貳月；扣案如附表一所示之
物均沒收。
辛○○共同連續販賣猥褻光碟片，處有期徒刑捌月，緩刑年，緩刑期內付保護管束
。扣案如附表一所示之物均沒收。
戊○○、壬○○共同以意圖營利而以重製於光碟之方法侵害他人之著作財產權為常業
，各處有期徒刑貳年，均緩刑伍年，緩刑期內均付保護管束。扣案如附表五至七所示
之物，均沒收。
庚○○共同以意圖營利而以重製於光碟之方法侵害他人之著作財產權為常業，處有期
徒刑年。扣案如附表五至七所示之物，均沒收。
    犯罪事實
一、丙○○因缺錢花用，竟基於意圖販賣而持有、製造及販賣猥褻影音光碟片之概括
    犯意，先於民國九十三年一月下旬起，向姓名年籍不詳之陳姓成年男子，購入內
    容均係錄製裸露男女生殖器官、男女性交、口交、女子自慰等畫面，客觀上足以
    刺激或滿足性慾，並引起普通一般人羞恥或厭惡感而侵害性的道德感情，有礙於
    社會風化之如附表一編號貳－１至貳－２所示猥褻光碟片，充作母片，復以不詳
    方式購入如附表一編號－１至拾伍－２等器材，均放置在彰化縣伸港鄉○○村
    ○○路五十一巷十三弄二號處所內，並自同時間起，僱用有犯意聯絡之辛○○（
    原名謝淞麟），負責以上開母片及器械設備，壓製內容均係錄製裸露男女生殖器
    官、男女性交、口交、女子自慰等畫面，客觀上足以刺激或滿足性慾，並引起普
    通一般人羞恥或厭惡感而侵害性的道德感情，有礙於社會風化之猥褻光碟片，每
    日約燒錄一萬六千片至一萬七千片，丙○○再將所燒錄之猥褻光碟片全數出售予
    該姓名年籍不詳之陳姓成年男子。嗣於九十三年五月二十五日上午八時四十五分
    ，法務部調查局嘉義縣調查站持本院核發之搜索票，前往上址執行搜索，當場扣
    得丙○○所有已壓製完成之猥褻光碟片十一萬片（附表一編號壹－一至壹－一一
    ０）、猥褻光碟片母片四百七十五片（附表一編號貳－１至貳－２）及如附表一
    編號－１至拾伍－２所示之物，始查悉上情。
二、戊○○、壬○○、庚○○均明知如附表二所示名稱之ＣＤ，係附表二所示公司享
    有著作財產權之音樂著作；如附表三所示名稱之影片，則係附表三所示公司依著
    作權法第四條第二款及八十二年七月十六日簽署生效之「北美事務協調委員會與
    美國在臺協會著作權保護協定」，及我國於九十一年一月一日加入世界貿易組織
    （ＷＴＯ）後，適用「與貿易有關之智慧財產權協定」（Agreement on Trade
    Related Aspects of Intellectual Property Rights, Including Trade in
    counterfeit Goods，簡稱ＴＲＩＰＳ），而受我國著作權法保護之視聽著作；
    如附表四所示內容之ＣＤ、ＶＣＤ，亦係他人依我國著作權法或ＴＲＩＰＳ協定
    ，而享有著作財產權之音樂著作、視聽著作，均尚在著作財產權存續期間內，任
    何人非經各該享有著作財產權人之同意或授權，不得意圖營利而以重製於光碟之
    方法侵害各該著作權人之著作財產權。詎壬○○、庚○○竟均自九十三年二月間
    起，戊○○則自同年三月間起，分別受僱於丁○○（嗣到案後再行審理），丁○○另自同年三月間起僱請乙○○（嗣到案後再行審理），且在未經徵得如附表二
    至四之著作財產權人同意或授權之情形下，即共同基於意圖銷售而擅自以重製之
    方法侵害他人之著作財產權之常業犯意，由丁○○自各唱片行購入之合法重製光
    碟，充作盜烤光碟所需之母片（即附表七編號拾），及提供空白光碟、燒錄機
    （即附表七編號壹－１至壹－、貳－１至貳－７、玖－１至玖－５）等設備，
    並分派工作：由庚○○負責駕駛車牌號碼六Ｑ─八二七三號自小貨車，將空白光
    碟送至臺中縣龍井鄉○○○路三七七號處所，再由壬○○、乙○○在該處利用丁○○所有之上開母片與空白光碟放置在燒錄機內執行燒錄對拷之方式，陸續重製
    與附表二至四所示ＣＤ、ＶＣＤ相同內容之重製物，每日約可完成八千片至一萬
    片盜版光碟之製作。丁○○另委由有犯意聯絡但姓名年籍不詳綽號「阿林」之成
    年人印製仿冒之光碟封面，再交給庚○○載送至臺中縣龍井鄉○○○路六一五號
    藏放，庚○○則另在其臺中縣豐原市○○街二０巷二號之居所內，從事光碟之外
    殼包裝，待完成包裝後，由丁○○載運至臺中市○○區○○路三段一五０之三十
    巷八號倉庫，或由戊○○依丁○○之指示，向有犯意聯絡、姓名年籍不詳綽號「
    小林」之成年人接貨，再運至前開倉庫，由戊○○分類整理存放，丁○○再以每
    片盜版光碟約新臺幣（下同）十八至二十二元間之價格出售予中盤商，並由戊○○於每週一至週五，以車牌號碼ＣＮ─六三０八號自小貨車將該等盜版光碟載運
    至不知情之貨運行交寄，每日少則二、三千片，多則逾萬片。期間，壬○○第一
    個月領取薪資四萬元，第二個月月薪則增為五萬元，乙○○每月領取薪資五萬元
    ，戊○○每月則領取月薪三萬五千元，庚○○則以每趟車程三百五十元，每包裝
    一片光碟五角之方式，按件計酬。戊○○、壬○○、庚○○與丁○○、乙○○即
    共同以上開方式侵害如附表二至四所示著作權人之著作財產權，並均恃此收入為
    生，均以之為常業。嗣於九十三年五月二十五日，法務部調查局嘉義縣調查站持
    本院核發之搜索票，分別於上午八時五十五分許，在臺中縣豐原市○○街二十巷
    二號庚○○住處，搜索扣得如附表五所示之物；於上午九時十七分許，在臺中市
    西屯區○○路○段一五０之三十巷八號，當場查獲丁○○、戊○○，並扣得如附
    表六所示之物，及於上午九時二十分許，在臺中縣龍井鄉○○○路三七七號，當
    場查獲壬○○、乙○○，並扣得如附表七所示之物，始查悉上情。
三、案經法務部調查局嘉義縣調查站移送臺灣臺中地方法院檢察署檢察官偵查起訴及
    移送併辦。
    理  由
壹、被告丙○○、辛○○部分：
一、右揭犯罪事實欄一之事實，業據被告丙○○、辛○○於警詢、偵查中均坦承不諱
    ，復於本院審理時為認罪之陳述，並有法務部調查局嘉義縣調查站搜索扣押筆錄
    暨扣押物品目錄表、彰化縣伸港鄉○○村○○路五一巷十三弄二號之電費帳務管
    理系統欠費查詢單等件附卷可稽及扣案之如附表一所示之物足資佐憑。而扣案如
    附表一編號壹－一至貳－２所示光碟片，均係錄製裸露男女生殖器官、男女性交
    、口交、女子自慰等畫面，有翻拍照片十六張及扣案之如附表一編號壹－一至貳
    －２所示光碟片可證。觀之上開光碟片內容，要與尋常藝術演出或文學創作之內
    容無關，且與單純展現人體美感因而裸露女子胸部及男女下體之影像不同，參諸
    現今吾人社會之一般通念，在客觀上應認已足以刺激或滿足人之性慾。再就其影
    像內容整體之特性及目的而為觀察，該等內容均係以刻意強調之方式拍攝及描繪
    男女之性器官及性行為，畫面淫穢，亦足以使普通一般人觀後會產生羞恥或厭惡
    感，而侵害性的道德感情，自堪認有傷於社會善良風俗，均屬刑法第二百三十五
    條第一項所規定之猥褻物品無訛。綜上，被告丙○○、辛○○右開自白，核與事
    實均相符合，堪予採信。從而，本件犯罪事實欄一部分，事證明確，被告丙○○
    、辛○○二人之右開犯行，皆堪認定。
二、查被告丙○○、辛○○為達販賣猥褻光碟片之目的，先向姓名年籍不詳之陳姓成
    年男子購入如附表一編號貳－１至貳－２所示猥褻光碟片，充作母片而持有之行
    為，核係犯刑法第二百三十五條第二項之意圖販賣而持有猥褻光碟片罪；渠等二
    人以上開母片及附表一編號－１至拾伍－２所示器械設備，壓製如附表一編號
    壹－一至壹－一一０所示猥褻光碟片部分，核係犯同條項之意圖販賣而製造猥褻
    光碟片罪；另就業已壓製完成並出售予姓名年籍不詳之陳姓成年男子之猥褻光碟
    片部分，均係犯同法條第一項之販賣猥褻光碟片罪。又：
（一）被告丙○○、辛○○就右開犯行，有犯意之聯絡及行為之分擔，皆為共同正犯
      。
（二）被告丙○○、辛○○每次販賣前之製造及持有行為，係屬低度行為，應為販賣
      之高度行為所吸收，不另論罪。
（三）被告丙○○、辛○○多次販賣及意圖販賣而製造猥褻光碟片之犯行，均時間緊
      接，方法相同，各別觸犯構成要件相同之罪名，各顯係基於概括犯意為之，皆
      應依連續犯規定論以販賣猥褻光碟片罪及意圖販賣而製造猥褻光碟片罪，並均
      依法加重其刑。
（四）被告丙○○、辛○○係為販賣猥褻光碟片牟利，而持有如附表一編號貳－１至
      貳－２所示之猥褻光碟片母片，進而憑以壓製、販售，所犯意圖販賣而持有猥
      褻光碟片罪、連續販賣猥褻光碟片罪、連續意圖販賣而製造猥褻光碟片罪三罪
      間，有手段、目的之牽連關係，應從一重之連續販賣猥褻光碟片處斷。
（五）被告丙○○前於八十八年間因賭博案件，經本院以八十八年度中簡字第八九五
      號判處有期徒刑四月，如易科罰金，以銀元三百元折算一日確定，於八十八年
      七月三十日易科罰金執行完畢，有臺灣臺中地方法院檢察署刑案資料查註紀錄
      表、臺灣高等法院被告全國前案紀錄表可按，其受有期徒刑之執行完畢，五年
      以內再犯本件有期徒刑以上之罪，為累犯，應依法遞加重其刑。
（六）公訴人起訴法條雖漏未論列刑法第二百三十五條第二項之意圖販賣而持有、製
      造猥褻光碟片罪，惟其起訴書犯罪事實欄內已記載「購入內有暴露男女生殖性
      器官及性交內容之影片予以仿製，並自同時間起，僱用有犯意聯絡之謝淞麟在
      場內協助製作該色情光碟」，並就查扣物品區分為「已完成之色情光碟十一萬
      元」、「光碟母片二箱計四百七十五片」，顯已就被告丙○○、辛○○所犯意
      圖販賣而持有如附表一編號貳－１至貳－２所示猥褻光碟片母片、意圖販賣而
      製造如附表一編號壹－一至壹－一一０所示猥褻光碟片部分，業已起訴，本院
      自應予審理。另公訴人雖僅就被告丙○○、辛○○於右揭時、地，意圖販賣而
      購入持有如附表一編號貳－１至貳－２所示猥褻光碟片母片及意圖販賣而製造
      猥褻光碟片之犯行，提起公訴，然檢察官就犯罪事實一部起訴者，其效力及於
      全部，刑事訴訟法第二百六十七條定有明文。本件被告丙○○、辛○○每日壓
      製之一萬六千片至一萬七千片猥褻光碟片，全數均出售予姓名年籍不詳之陳姓
      成年男子，且與前揭已起訴並論罪科刑之意圖販賣而持有、製造猥褻光碟片部
      分，有吸收犯（指已賣出部分）及牽連犯（指扣案如附表一編號壹－一至壹－
      一一０部分）之關係，已如前述，本院自應就屬於實質上一罪及裁判上一罪之
      販賣猥褻光碟片犯行，一併加以裁判。
（七）爰審酌被告丙○○前於九十一年間因違反著作權法案件，經臺灣高等法院臺中
      高分院於九十三年一月八日以九十二年上訴字第一九六二號判處有期徒刑一年
      二月確定，猶不知悔改，而違犯本件犯行，惡性非輕；被告辛○○則前無任何
      犯罪紀錄，素行良好，有渠等二人之臺灣臺中地方法院檢察署刑案資料查註紀
      錄表、臺灣高等法院被告全國前案記錄表可按；被告丙○○、辛○○為圖厚利
      ，竟大量製造、販售猥褻光碟片，散布色情，助長淫風，嚴重敗壞社會純正善
      良風氣；惟考其犯罪手段平和，犯後均能坦承犯行，暨被告丙○○、辛○○分
      居雇主與受僱者之地位，參與犯罪之情節輕重有別等一切情狀，分別量處如主
      文第一項、第二項所示之刑，以資懲儆。末查，被告辛○○前未曾受有期徒刑
      以上刑之宣告，已如前述，其因一時失慮，偶罹刑典，犯後已有所悔悟，其經
      此教訓，當知警惕而無再犯之虞，本院綜核各情，所宣告之刑，認以暫不執行
      為適當，併予宣告緩刑三年，以啟自新。惟被告辛○○正值壯年，竟為貪圖私
      利而受僱製造、販賣猥褻光碟片，足見其價值觀念確有偏差，守法程度不足，
      本院認應以專業之觀護人輔導其品德，希其改過遷善，爰併予宣告緩刑期內付
      保護管束。
（八）扣案如附表一編號壹－一至壹－一一０及編號貳－１至貳－２所示猥褻光碟片
      ，應依同法第二百三十五條第三項規定，宣告沒收。至於扣案如附表一其餘編
      號所示之物，均係被告丙○○所有，並供與被告辛○○共同違犯右開犯罪所用
      之物，爰依刑法第三十八條第一項第二款規定，諭知沒收。
貳、被告戊○○、壬○○、庚○○部分：
一、右揭犯罪事實欄二之事實，業據被告戊○○、壬○○分別於警詢時及偵查中，被
    告庚○○於偵查中均坦承不諱，復於本院審理時皆為認罪之陳述，核與同案被告
    丁○○、乙○○先後於警詢時及偵查中供述之情節，均相符合，復經如附表二所
    示著作權人具狀及如附表二所示著作權人之告訴代理人吳彥虢、如附表三所示著
    作權人之告訴代理人甲○○分別於警詢時指訴綦詳，並有法務部調查局嘉義縣調
    查站搜索扣押筆錄暨扣押物品目錄表、現場照片、現場位置圖等件附卷可稽及扣
    案之附表五至七所示之物足資佐憑。且查：
（一）如附表二所示名稱之ＣＤ，係附表二所示公司享有著作財產權之音樂著作；如
      附表三所示名稱之影片，則係附表三所示公司依著作權法第四條第二款及八十
      二年七月十六日簽署生效之「北美事務協調委員會與美國在臺協會著作權保護
      協定」，及我國於九十一年一月一日加入世界貿易組織（ＷＴＯ）後，適用「
      與貿易有關之智慧財產權協定」（簡稱TRIPS），而受我國著作權法保護之視
      聽著作；如附表四所示內容之ＣＤ、ＶＣＤ，亦係他人享有著作財產權之音樂
      著作、視聽著作，均尚在著作財產權存續期間內等情，業據告訴代理人吳彥虢
      、甲○○分別指訴明確，並有著作權利證明文件在卷可憑。基此，任何人非經
      各該享有著作財產權人之同意或授權，依法不得意圖營利而以重製於光碟之方
      法侵害各該著作權人之著作財產權。
（二）惟扣案如附表二至四所示之ＣＤ、ＶＣＤ，均非各該音樂著作、視聽著作之著
      作權人所製作或授權製作之正版壓製片一節，業據被告戊○○、壬○○、庚○○及同案被告丁○○、乙○○分別供明在卷，復經告訴代理人吳彥虢、甲○○
      先後於警詢時實際勘驗無誤，並有財團法人國際唱片業交流基金會就鑑定結果
      之函文（法務部調查局嘉義縣調查站一卷第四十八頁）及財團法人己○○○○
 著作保護基金會鑑識人員中正、甲○○所出具之鑑定報告（法務部調查局嘉義
      縣調查站一卷第五十八、六十三頁、三卷第五十、五十六頁）、函文（法務部
      調查局嘉義縣調查站一卷第五十七、六十二頁）附卷可證，及扣案之如附表二
      至四所示ＣＤ、ＶＣＤ可資參佐，足認扣案如附表二至四所示之ＣＤ、ＶＣＤ
      ，均係未經各該著作權人同意或授權燒錄之盜版光碟片至明。
（三）另按刑法上所謂常業犯，指反覆以同種類行為為目的之社會活動之職業性犯罪
      而言，至於犯罪所得之多寡，是否恃此犯罪為唯一之謀生職業，則非所問，縱
      令兼有其他職業，仍無礙於該常業犯罪之成立（最高法院八十五年台上字第五
      一０號判例可參）。本案被告壬○○、戊○○、庚○○均係受僱於同案被告丁○○，被告壬○○第一個月領取薪資四萬元，第二個月月薪則增為五萬元，被
      告戊○○每月則領取月薪三萬五千元，被告庚○○則以每趟車程三百五十元，
      每包裝一片光碟五角之方式，按件計酬，被告壬○○與同案被告乙○○每日盜
      拷之光碟片為八千片至一萬元，被告戊○○於週一至週五出貨之片數少則二、
      三千片，多則逾萬片，可知被告壬○○、戊○○、庚○○之工作性質均具反覆
      實施性，且該三人因而賺取之收入，依目前之生活水準觀之，亦皆足以維持生
      活，並賴以營生，揆諸前揭判例意旨，堪認被告壬○○、戊○○、庚○○三人
      主觀上均有營利之意圖，並均有以上開工作收入充作生活之資之常業情狀，且
      與同案被告丁○○及乙○○間均有犯意之聯絡及行為之分擔甚明。
（四）綜上所陳，被告壬○○、戊○○、庚○○前開自白，均與事實相符，皆堪採信
      。從而，本件犯罪事實欄第二段所載部分，事證明確，被告戊○○、壬○○、
      庚○○右開違反著作權法之犯行，洵堪認定。
二、核被告壬○○、戊○○、庚○○所為，均係犯著作權法第九十四條第二項以犯同
    法第九十一條第三項之意圖銷售而擅自以重製於光碟之方法，侵害他人之著作財
    產權為常業罪。又：
（一）被告壬○○、戊○○、庚○○與同案被告丁○○、乙○○及姓名年籍不詳綽號
      「阿林」及「小林」之成年人間，就右開犯行，有犯意之聯絡及行為之分擔，
      皆為共同正犯。
（二）被告壬○○、戊○○、庚○○與同案被告丁○○、乙○○利用不知情之貨運行
      ，將擅自重製之盜版光碟片交寄予買受人，皆為間接正犯。
（三）被告壬○○、戊○○、庚○○所為販賣之移轉所有權之低度行為，當為重製之
      高度行為所吸收，應專依著作權法第九十四條第二項以犯第九十一條第三項之
      罪為常業之規定處罰，無再適用同法第九十四條第一項以犯第九十一條之一第
      三項規定之餘地（參照最高法院八十五年度台上字第五七二三號、八十七年度
      台上字第三五六號、八十九年度台上字第三三００號裁判意旨）。
（四）被告壬○○、戊○○、庚○○一次重製如附表二至四所示盜版光碟片，如有數
      片，且種類含括如附表二至四所示著作權人二人以上之音樂著作或視聽著作，
      係以一行為同時侵害不同著作權人之著作財產權，為想像競合犯，應從一重依
      著作權法第九十四條第二項以犯第九十一條第三項之罪為常業罪處斷。
（五）爰審酌被告壬○○、戊○○前均無任何犯罪紀錄，素行均屬良好；被告庚○○
      則於九十一年間因違反著作權法案件，經本院以九十二年度訴字第一七七一號
      判處有期徒刑九月，緩刑二年，於九十二年九月七日確定在案，現仍在緩刑期
      內，竟不知警惕，再犯本件違反著作權法犯行，惡性匪淺，有臺灣臺中地方法
      院檢察署刑案資料查註紀錄表、臺灣高等法院被告全國前案紀錄表可按，渠等
      為謀生計，而違犯右開犯行，犯罪之動機、目的雖屬單純，但為圖個人私利，
      竟枉顧如附表二至四所示各音樂著作、視聽著作皆係各該著作權人辛苦之智慧
      結晶，亦無視政府大力宣導尊重他人智慧財產權之法令，分別受僱於同案被告
      丁○○，參與犯罪之時間雖非長，但與共犯間係分工以大量之燒錄機非法重製
      、販賣盜版光碟，每日製造及銷售之數量鉅大，種類繁多，嚴重損害各該著作
      權人之權益，並擾亂市場秩序，更影響我國之國際形象，犯罪情節嚴重；惟考
      之被告壬○○、戊○○、庚○○之犯罪手段平和，犯後均能坦承犯行，態度良
      好，暨被告壬○○、戊○○、庚○○分別參與之情節均僅係受僱人，分工不同
      等一切情狀，分別量處如主文第三、四項所示之刑。末查，被告壬○○、戊○○前均未曾受有期徒刑以上刑之宣告，已如前述，該二人因一時失慮，誤觸法
      典，且均係初犯，犯後復已深表悔悟，本院認被告壬○○、戊○○歷此偵審程
      序，當知所警惕，信無再犯之虞，所宣告之刑，以暫不執行為適當，均併諭知
      緩刑五年，以啟自新。惟被告壬○○、戊○○正值壯年，竟為貪圖私利而受僱
      製造、販賣盜版光碟，足見其價值觀念確有偏差，守法程度不足，本院認應以
      專業之觀護人輔導其品德，希其二人能改過遷善，爰均併予宣告緩刑期內付保
      護管束。
（六）扣案如附表五至七所示之物，均係共犯丁○○所有，並供與被告壬○○、戊○○、庚○○共犯右開犯罪事實欄二所載犯罪所用或因犯罪所得之物，爰依著作
      權法第九十八條規定，均予宣告沒收。
據上論斷，應依刑事訴訟法第二百七十三條之一第一項、第二百九十九條第一項前段
，著作權法第九十四條第二項、第九十一條第三項、第九十八條，刑法第十一條、第
二十八條、第五十六條、第二百三十五條第一項、第二項、第三項、第五十五條、第
四十七條、第七十四條第一款、第九十三條第一項、第三十八條第一項第二款，判決
如主文。
本案經檢察官劉仁明到庭執行職務
中      華      民      國    九十三    年      八      月     三十     日
                              臺灣臺中地方法院刑事第二庭
                                  法  官  莊  嘉  蕙
右正本證明與原本無異。
如不服本判決，應於送達後十日內向本院提出上訴狀（須附繕本），上訴於臺灣高等
法院臺中分院。
                                  書記官
中   華      民      國    九十三    年      八      月     三十     日
附錄論罪科刑法條
中華民國刑法第二百三十五條第一項
散布、播送或販賣猥褻之文字、圖畫、聲音、影像或其他物品，或公然陳列，或以他
法供人觀覽、聽聞者，處二年以下有期徒刑、拘役或科或併科三萬元以下罰金。
意圖散布、播送、販賣而製造、持有前項文字、圖畫、聲音、影像及其附著物或其他
物品者，亦同。
前二項之文字、圖畫、聲音或影像之附著物及物品，不問屬於犯人與否，沒收之。
著作權法第九十四條
以犯第九十一條第一項、第二項、第九十一條之一、第九十二條或第九十三條之罪為
常業者，處一年以上七年以下有期徒刑，得併科新臺幣三十萬元以上三百萬元以下罰
金。
以犯第九十一條第三項之罪為常業者，處一年以上七年以下有期徒刑，得併科新臺幣
八十萬元以上八百萬元以下罰金。
著作權法第九十一條
意圖營利而以重製之方法侵害他人之著作財產權者，處五年以下有期徒刑、拘役，或
併科新臺幣二十萬元以上二百萬元以下罰金。
非意圖營利而以重製之方法侵害他人之著作財產權，重製份數超過五份，或其侵害總
額按查獲時獲得合法著作重製物市價計算，超過新臺幣三萬元者，處三年以下有期徒
刑、拘役，或科或併科新臺幣七十五萬元以下罰金。
以重製於光碟之方法犯第一項之罪者，處五年以下有期徒刑、拘役，或併科新臺幣五
十萬元以上五百萬元以下罰金。
附表四：
┌──┬─────────┬─────────────────┬────────────────────┐
│編號│  扣押物品名稱    │ 數          量                   │  備            註                      │
├──┼─────────┼─────────────────┼────────────────────┤
│一  │盜版ＣＤ音樂著作  │(一)七千三百七十七片                │(一)即附表七編號拾肆－１至拾肆－８        │
├──┼─────────┼─────────────────┼────────────────────┤
│二  │盜版ＶＣＤ視聽著作│(一)片名「人性污點」二百片          │(一)即附表五編號四                        │
│    │                  │  片名「見鬼２」二百片            │                                        │
│    │                  │  片名「江湖」四百片              │                 │
│    │                  │  片名「女魔頭」二百片            │                                        │
│    │                  ├─────────────────┼────────────────────┤
│    │                  │(二)片名「愛是你愛是我」一百四十八片│(二)即附表六編號一                      │
│    │                  ├─────────────────┼────────────────────┤
│    │                  │(三)五千九百片                      │(三)即附表七編號拾伍－１至拾伍－５        │
│    │                  ├─────────────────┼────────────────────┤
│    │                  │(四)片名「愛是你愛是我」三十一片    │(四)計算在附表七編號拾柒－１至拾柒－２項下│
│    │                  │  片名「金雞２」十六片            │                                        │
│    │                  │  片名「慾望城市」五十四片        │                                        │
├──┼─────────┼─────────────────┼────────────────────┤
│三  │盜版光碟          │五萬九千六百六十三片              │即附表六編號二                          │
└──┴─────────┴─────────────────┴────────────────────┘
附表五：
┌──┬───────────────────┬────────┐
│編號│  扣      押      物      名      稱  │  數      量    │
│    │                                      │                │
├──┼───────────────────┼────────┤
│一  │工作紀錄表                            │六十六頁        │
├──┼───────────────────┼────────┤
│二  │日報表                                │一頁            │
├──┼───────────────────┼────────┤
│三  │附表二第五頁所示之盜版ＣＤ、ＶＣＤ    │合計二千零三十片│
├──┼───────────────────┼────────┤
│四  │附表四編號二(一)所示之盜版ＶＣＤ       │合計一千片      │
└──┴───────────────────┴────────┘
附表六：
┌──┬───────────────────┬────────────┐
│編號│  扣      押      物      名      稱  │  數      量            │
│    │                                      │                        │
├──┼───────────────────┼────────────┤
│一  │盜版ＶＣＤ影音光碟                    │合計一萬七千零一十三片  │
│    │包括：附表三第一頁至第八頁          │                        │
│    │      附表四編號二(二)                │                        │
├──┼───────────────────┼────────────┤
│二  │盜版光碟（即附表四編號三）            │五萬九千六百六十三片    │
├──┼───────────────────┼────────────┤
│三  │盜版ＣＤ音樂光碟（即附表二第六至七頁）│八萬六千六百九十五片    │
├──┼───────────────────┼────────────┤
│四  │盜版光碟銷售營運資料(一)                │十三張                  │
│    │盜版光碟銷售營運資料(二)                │二十八張                │
└──┴───────────────────┴────────────┘